臺灣臺中地方法院刑事裁定
111年度撤緩字第45號
聲  請  人  臺灣臺中地方檢察署檢察官
受  刑  人  廖世強


上列聲請人因被告偽造有價證券等案件，聲請撤銷緩刑之宣告（
111年度執聲字第440號），本院裁定如下：
    主    文
廖世強緩刑之宣告撤銷。
    理    由
一、聲請意旨略以：受刑人廖世强因偽造有價證券案件，經本院
     於民國108年11月28日以108年度訴字第507號判處有期徒刑
    1年10月，緩刑4年，並應判決確定後依108年度中司調字第5
    273號調解程序筆錄內容履行賠償義務（即應給付被害人謝
    宏斌新臺幣【下同】100萬元，並自108年11月15日起，每月
    15日前各給付7000元，直至給付完畢），而於108年12月30
    日確定在案。被害人因受刑人未按期賠償，向臺灣臺中地方
    檢察署（下稱臺中地檢署）檢察官聲請撤銷受刑人之緩刑，
    受刑人表示自108年11月起，只還3期共2萬1000元，嗣因工
    作不穩定，無法按時賠償，會再跟被害人聯繁，希望可以繼
    續賠償，經聯繫被害人後，被害人表示因受刑人有再匯款，
    而不聲請撤銷緩刑；後又因受刑人未再賠償，被害人又於10
    9年10月19日再次向該署聲請撤銷緩刑，受刑人表示會再還2
    期，希望讓其繼續賠償，而經該署檢察官於109年10月19日
    通知受刑人及被害人到署說明，被害人表示同意從受刑人薪
    水扣款，不聲請撤銷緩刑；被害人又於111年1月10日到該署
    表示受刑人僅還款2萬3000元未再還款，要聲請撤銷受刑人
    緩刑，經該署通知受刑人於111年2月15日到署，受刑人表示
    因身體受有小中風、左手臂沒力、工作不穩定，若工作正常
    ，希望繼續還款給被害人等語，受刑人顯然違反刑法第74條
    第2項第3款所定之負擔情節重大甚明，是受刑人所為合於刑
    法第75條之1（聲請書漏載「之1」，應予補充）第1項第4款
    所定撤銷緩刑宣告之原因，爰依刑事訴訟法第476條之規定
    聲請撤銷受刑人緩刑之宣告等語。
二、按緩刑宣告，得斟酌情形，命犯罪行為人向被害人支付相當
    數額之財產或非財產上之損害賠償；受緩刑之宣告而違反第
    74條第2 項第1 款至第8 款所定負擔情節重大，足認原宣告
    之緩刑難收其預期效果，而有執行刑罰之必要者，得撤銷其
    宣告，刑法第74條第2 項第3 款、第75條之1 第1 項第4 款
    分別定有明文。又刑法第75條之1第1項第4款所稱之違反第7
    4條第2項第3款所定負擔情節重大，應不以被告有履行負擔
    可能而隱匿或處分其財產或有逃匿等故意不履行之情形為限
    ，即刑法第75條之1之立法理由第2點第3款所定內容，僅是
    為闡明本款要件之例示性說明而已，並非絕對且唯一之標準
    ，此觀該立法理由係記載「等情事」即明。蓋依刑法第74條
    規定，緩刑宣告除需符合該條要件外，仍須法院審酌後「認
    以暫不執行為適當」，即由法院裁量審認是否給予被告緩刑
    自新之機會；而法院審酌被告是否宜宣告緩刑之事由，除被
    告犯後態度外，自含被告之行為情節、造成之損害程度、是
    否已盡真摯努力彌補損害或是否願意繼續工作償還被害人損
    失等情，再經審慎考慮後，始給予被告緩刑之寬典，非僅被
    告合於上開緩刑條件即可一律獲得緩刑之利益。又於被害人
    受有損害情形，法院並課以被告應賠償被害人損失之負擔者
    ，係期許被告可把握暫不執行刑罰之恩惠，持續工作償還被
    害人損失，倘被害人所受損害大部分均未受填補而被告消極
    不履行負擔且顯已無法期待被告有繼續償還之可能時，仍應
    認被告「違反緩刑負擔情節重大」，否則被告為圖獲緩刑寬
    典，僅事先輕率承諾賠償條件，事後再以無力清償為由而消
    極不履行緩刑之負擔，對被害人徒有口惠而無填補損失之實
    益即可獲邀免受執行刑罰之利益，誠非合理，是於此等情形
    下，自仍應予撤銷對其所為之緩刑宣告。
三、經查：
  ㈠受刑人因偽造有價證券等案件，經本院以108年度訴字第507
    號判處有期徒刑1年10月，緩刑4 年，並應於判決確定後依
    本院108年度中司調字第5273號調解程序筆錄內容履行賠償
    義務（即受刑人願給付被害人100萬元，給付方法為自108年
    11月15日起，於每月15日前各給付7000元，最後一期以餘額
    為準，至全部清償完畢止，如有一期未履行視為全部到期）
    ，而於108年12月30日確定等情，有上開刑事判決及臺灣高
    等法院被告前案紀錄表各1 份在卷可稽。
  ㈡又受刑人於前開緩刑期間內，因僅依上述調解程序成立內容
    給付被害人108年11月、12月、109年1月各期款項共21000元
    ，被害人於109年7月10日向臺中地檢署執行書記官表示：若
    非受刑人有於109年7月15日前再給付2期，則要聲請撤銷前
    開緩刑宣告等語；受刑人經通知於109年7月23日向臺中地檢
    署執行書記官表示：因於109年6月找到穩定之工作，然而領
    到薪水才發現連一期都無法賠償，希望可以繼續賠償等語，
    並獲被害人同意；嗣因受刑人迄109年10月19日始償還28000
    元，再向臺中地檢署聲請撤銷前開緩刑宣告，受刑人經通知
    後於109年11月5日向臺中地檢署執行書記官表示：因積欠健
    保費用遭強制執行自薪水扣款，故109年8、9月無法賠償，
    預計109年11月16日前可以先還2期共1萬4000元等語，又獲
    被害人同意，然屆期受刑人未履行；嗣被害人於111年1月10
    日至臺中地檢署，向執行書記官表示受刑人又再讓其扣薪90
    00元即未再還款，要聲請撤銷受刑人緩刑之宣告等語，受刑
    人則於111年2月15日向臺中地檢署執行書記官表示：因罹微
    血管阻塞有小中風，左手臂無力，工作不穩定，如果工作正
    常，希望可以繼續還錢等語，此有執行筆錄、被害人之彰化
    銀行存摺影本、被害人與受刑人之LINE通訊內容截圖、臺中
    地檢署公務電話紀錄表、法務部行政執行署臺中分署執行命
    令附在臺中地檢署111年度執聲字第440號執行卷宗可佐。　
    　
　㈢而經本院通知受刑人、被害人於111年3月28日到庭就檢察官
    本件聲請陳述意見，受刑人仍表示因左手中風、微血管阻塞
    工作不好找，目前從事人力派遣業，將應徵固定的工作，之
    前保全的工作是做到110年6月間，因為與主管不合離職，另
    尚有其他債務，有想趕快還錢，目前總共償還37000元，會
    在111年4月10日給付被害人7000元等語，然經被害人同意延
    至同月30日仍未依約給付該7000元，有該日訊問筆錄、本院
    電話紀錄表可證。　　
　㈣由上，本院審酌受刑人於前開調解成立時，已罹有腦梗塞、
    第二型糖尿病伴有糖尿病的多發神經病變、高血壓等疾病，
    有長安醫院於108年10月21日開立之診斷證明書可佐；且其
    既與被害人調解成立，顯見受刑人業已充分評估其自身之經
    濟狀況及還款能力，始同意為上開調解條件，此並為法院對
    受刑人為緩刑宣告之重要參考依據，惟受刑人蒙此緩刑之恩
    典後，卻不善珍惜，自109年2月份起，即未依緩刑所命負擔
    履行，被害人仍屢次給予機會、讓其緩期清償，然迄至111
    年5月4日止，仍僅給付共37000元，為調解成立金額百分之3
    .7，影響被害人之權益甚鉅；雖受刑人一再表示因健康問題
    及工作不穩定而影響其收入，還是希望可以還款云云，除未
    提出任何證據以資佐證外，更由其於本院訊問時自承最近保
    全工作是因與主管不合離職等語（見本院卷111年3月28日訊
    問筆錄第3頁），見其仍有工作能力卻率爾離職之態度，難
    認其確有積極努力工作獲取報酬收入償還被害人之誠意，顯
    有消極不願履行上開確定判決所定給付義務之情形；況被害
    人若無法依緩刑條件受清償，而受刑人仍得受上開緩刑之利
    益，顯不符合一般社會大眾之法律情感。是以受刑人違反法
    院依刑法第74條第2項第3款所定給予緩刑之負擔，其無悔改
    之心且漠視法令，違反負擔之情節重大，顯見原宣告之緩刑
    難收其預期效果，而有執行刑罰之必要，從而，本件聲請為
    有理由，應予准許。
四、依刑事訴訟法第46 條之規定，裁定如主文。 
中　　華　　民　　國　　111 　年　　5 　　月　　6 　　日
                  刑事第十二庭   法  官   廖慧娟
以上正本證明與原本無異。
如不服本裁定，應於收受送達後5日內向本院提出抗告狀。（應
附繕本）
　　　　　　　　　　　　　　 　　書記官　 陳青瑜　　
中　　華　　民　　國　　111 　年　　5 　　月　　6 　　日